【裁判字號】    97,消債更,108
【裁判日期】    970623
【裁判案由】    更生事件
【裁判全文】
臺灣屏東地方法院民事裁定           97年度消債更字第108號
聲  請  人
即債 務 人  甲○○
                    國民
上列當事人聲請消費者債務清理事件，本院裁定如下：
    主  文
債務人甲○○自中華民國九十七年六月二十三日十二時起開始更
生程序。
    理  由
一、按債務人不能清償債務或有不能清償之虞；且無擔保或無優
    先權之債務總額未逾新臺幣一千二百萬元者，於法院裁定開
    始清算程序或宣告破產前，得向法院聲請更生；又法院開始
    更生程序之裁定，應載明其年、月、日、時，並即時發生效
    力，消費者債務清理條例第3 條、第42條第1 項、第45條第
    1 項分別定有明文。
二、債務人聲請意旨略以：其就積欠各銀行之債務1,079,960 元
    有不能清償之情事，曾於95年間以書面向最大債權金融機構
    台北富邦商業銀行請求依「中華民國銀行公會會員辦理消費
    金融案件無擔保債務協商機制」共同協商債務清償方案，嗣
    並於同年5 月2 日協商成立，約定分90期，於每月10日應繳
    金額12,004元，惟債務人已離婚，並有三名年幼子女須扶養
    ，目前每月薪資收入約23,000元，須加夜班始能增加收入至
    30,000元，扣除每月應支出之房屋租金7,000 元及協商應繳
    金額12,004元後，縱依內政部社會司所訂每人每月最低生活
    費9,829 元之標準為據，所餘金額亦不敷生活支出，然為免
    遭銀行催債之夢魘，仍竭盡所能持續繳款一年多，已耗盡所
    有資源，實無能力再繳納協商款項，而此並非債務人主觀上
    惡意不履行協商，債務人客觀上確有不可歸責之事由；又其
    無擔保或無優先權之債務總額未逾1,200 萬元，復未經法院
    裁定開始清算程序或宣告破產，爰向本院聲請更生等語。
三、經查債務人所主張之上開事實，業據其提出與所述相符之債
    權人清冊、財產及收入狀況說明書、房屋租賃契約書、財政
    部台灣省南區國稅局95年度綜合所得稅各類所得資料清單暨
    財產歸屬資料清單、96年度各類所得扣繳暨免扣繳憑單及其
    與台北富邦商業銀行所簽訂之協議書暨還款計畫等件為憑。
    次查，債務人及其前夫所生三名子女分別出生於87年1 月22
    日、88年1 月25日、89年11月8 日，有戶籍謄本在卷可稽，
    林宏祺雖依法於離婚仍對三名子女須共負扶養之責，惟其與
    債務人二人名下均無土地、房屋或其他有變現價值之動產，
    且林宏祺於96年度薪資所得僅45,125元等情，業經本院依職
    權調閱其等財產所得資料閱明，有稅務電子閘門財產所得調
    件明細表附卷可稽，足徵債務人顯係其子女扶養費用之主要
    支出者，債務人上開主張，自堪信實。
四、綜上所述，縱債務人每月均加夜班以增加收入為30,000元，
    惟扣除其每月應支出之房屋租金7,000 元以及協商應繳金額
    12,004元後，縱依內政部社會司所訂定每人每月最低生活費
    9,829 元之標準為據，所餘金額亦不敷支應其與三名子女之
    基本生活所需甚明，自無從期待其依協商金額持續繳納，難
    認有何歸責原因。此外，本件又查無債務人有消費者債務清
    理條例第6 條第3 項、第8 條或第46條各款所定駁回更生聲
    請之事由存在，則債務人聲請更生，應屬有據，爰裁定如主
    文。
中    華    民    國    97    年    6     月    23    日
                        民事庭法官  孫  國  禎
正本係照原本作成。
本裁定不得抗告。
本裁定已於民國97年6月23日上午十時公告
                        法院書記官  徐  建  功
中    華    民    國    97    年    6     月    23    日


司法院資訊處製作；財團法人民間司法改革基金會備份。
